【裁判字號】    98,交聲,612
【裁判日期】    980320
【裁判案由】    違反道路交通管理處罰條例聲明異議
【裁判全文】
臺灣臺北地方法院交通事件裁定        98年度交聲字第612號
原處分機關  臺北市交通事件裁決所
受處分人    乙○○
                      樓
上列異議人即受處分人因違反道路交通管理處罰條例案件，對於
臺北市交通事件裁決所於民國九十八年二月二十日所為之處分（
原處分案號：北市裁罰字第裁二二─ＡＥＷ二０四一七０號），
聲明異議，本院裁定如下：
    主  文
異議駁回。
    理  由
一、按禁止臨時停車線為紅色實線，用以指示禁止臨時停車路段
    ，道路交通標誌標線號誌設置規則第一百六十九條第一項、
    第二項定有明文。而設有禁止臨時停車標線處所不得臨時停
    車；禁止臨時停車處所不得停車，道路交通安全規則第一百
    十一條第一項第三款、第一百十二條第一項第一款亦定有明
    文。次按汽車駕駛人在禁止臨時停車處所停車者，處新臺幣
    （以下同）六百元以上一千二百元以下罰鍰；汽車駕駛人違
    規停車而駕駛人不在場，並經以科學儀器取得證據資料證明
    其行為違規，當場不能或不宜攔截製單舉發者，得逕行舉發
    處罰，道路交通管理處罰條例第五十六條第一項第一款、第
    七條之二第一項第七款、第二項第四款亦規定甚明。
二、本件異議人即受處分人（下稱受處分人）乙○○所有車牌號
    碼ＨＸ─三一七七號自用小客車，於民國九十八年二月三日
    上午九時二十六分許，停放在臺北市○○區○○街與師大路
    八六巷巷口即臺北市○○區○○路八六巷一八號車庫前劃有
    紅色實線表示禁止臨時停車之路段，由臺北市政府警察局交
    通警察大隊第二分隊員警甲○○以拍照方式採證後，以受處
    分人有違反道路交通管理處罰條例第五十六條第一項第一款
    規定之行為掣單舉發，嗣將前開舉發通知單送達於受處分人
    ，經原處分機關認受處分人確有前開違規行為，乃以「在
    禁止臨時停車處所停車」之違規事實，依道路交通管理處罰
    條例第五十六條第一項第一款及道路交通管理事件統一裁罰
    基準表等規定，於九十八年二月二十日以北市裁罰字第裁二
    二─ＡＥＷ二０四一七０號裁決書逕行裁處受處分人罰鍰九
    百元。
三、聲明異議意旨略以：異議人即受處分人乙○○停車路段係於
    伊自己家中之車庫外，且係因為家中遭竊，屋內東西被小偷
    搬出放置於車庫十分凌亂，始將上開自用小客車停放於該處
    ，欲待整理完畢後，始將車開回車庫內，且何以車庫左右兩
    邊都有他人大量停車，卻未被違規舉發，又為何路口十公尺
    內不得停車，上開巷口之巷道非常的寬，過去舉發違規拖吊
    前也都會喊一下，為何本件沒有，況本件車庫前的紅線是否
    經合法繪設也有疑義，據此聲明異議云云。
四、經查：
  (一)受處分人所有之車牌號碼ＨＸ─三一七七號自用小客車，九
    十八年二月三日上午九時二十六分許，停放在臺北市○○區
    ○○街與師大路八六巷巷口即臺北市○○區○○路八六巷一
    八號車庫前劃有紅色實線表示禁止臨時停車之路段乙節，有
    臺北市政府交通局舉發違反道路交通管理事件通知單、採證
    照片四紙、被告庭呈照片六紙及臺北市交通管制工程處上開
    禁止臨時停車路段地圖列印資料二紙附卷可稽（見本院卷第
    一六頁至第一九頁反面、第二一頁至第二二頁），且受處分
    人亦不否認其所有之車牌號碼ＨＸ─三一七七號自用小客車
    有於九十八年二月三日上午九時二十六分許，停放於上開地
    點乙情，洵堪認定。
  (二)至受處分人雖執前揭情詞置辯，惟觀諸卷附採證照片（見本
    院卷第一六頁至一七頁）所示，本件受處分人所有車輛停放
    之處所，明顯可見路面繪有禁止臨時停車之紅色實線，受處
    分人應可明確辨識，且該禁止臨時停車之紅色實線確實係經
    合法繪設，而將上開地點列為禁止臨時停車處所乙情，有臺
    北市交通管制工程處上開禁止臨時停車路段地圖列印資料二
    紙（見本院卷第二一頁至第二二頁）附卷可稽，是前揭路段
    既經合法劃設紅線無訛，受處分人即應受該禁止停車標線設
    置之限制，並應遵守之。再衡以受處分人自承人：伊係因為
    家中遭竊，屋內東西被小偷搬出放置於車庫十分凌亂，始將
    上開自用小客車停放於該處，欲待整理完畢後，始將車開回
    車庫內等語，並核諸受處分人身為人師之智識水平，當知悉
    上開經繪有禁止臨時停車之紅色實線不得停車甚詳。至受處
    分人復辯以：何以車庫左右兩邊都有他人大量停車，卻未被
    違規舉發云云，惟查，參以憲法上所保障之平等權，係以合
    法權利為限，亦即主張平等原則之基礎事實應為合法，故「
    不法的平等」之主張，並非法之所許，是縱當時該處有其他
    車輛違規，亦非受處分人可執平等原則據以免責之事由，是
    受處分人所辯，已屬無憑。另受處分人又辯稱：為何路口十
    公尺內不得停車，上開巷口之巷道非常的寬，過去舉發違規
    拖吊前也都會喊一下，為何本件沒有云云，業經證人即臺北
    市政府警察局交通警察大隊第二分隊員警甲○○於本院訊問
    中到庭結稱：所謂路口十公尺，原則上約係路口轉角左、右
    各二部車之距離，但執行拖吊比較嚴格，都是要劃紅線才拖
    吊，本件舉發原因係受處分人於路口十公尺且繪設紅線處所
    停車，一般拖吊前可能會問附近是否有人停車，但本件受處
    分人當時車庫的門是關著的，所以舉發與拖吊當時無法判斷
    車庫內是否有人，所以也不會去告知受處分人等語（見本院
    卷第一三頁至第一五頁）明確，且核與卷附採證照片（見本
    院卷第一六頁至一七頁）相符。又受處分人停放上開自用小
    客車之處所，係於交岔路口十公尺內，且繪有禁止臨時停車
    之紅色實線，確屬禁止臨時停車處所無訛，該路段紅色實線
    外觀亦清晰可見，有採證照片四紙（見本院卷第一六頁至一
    七頁）可佐，是證人甲○○以受處分人有於交岔路口十公尺
    內且經繪設紅色實線之禁止臨時停車處所停車之違規，而爰
    引道路交通管理處罰條例第五十六條第一項第一款開單舉發
    ，並經原處分機關審認後，認受處分人確有前揭在禁止臨時
    停車處所停車之違規行為，依道路交通管理處罰條例第五十
    六條第一項第一款予以處罰，於法並無違誤，而受處分人上
    開所辯均不足據為解免其違規責任之理由，本件事證明確，
    受處分人所有之上開自用小客車有於禁止臨時停車處所違規
    停車之行為，洵堪認定。
五、綜上所述，本件受處分人所有之自用小客車有前揭違規行為
    ，原處分機關依道路交通管理處罰條例第五十六條第一項第
    一款及違反道路交通管理事件統一裁罰基準及處理細則等規
    定，裁處受處分人罰鍰九百元，核無違誤，本件異議為無理
    由，應予駁回。
據上論斷，應依道路交通案件處理辦法第十九條，裁定如主文。
中    華    民    國    98    年     3    月    20    日
                  交通法庭    法  官  鄭昱仁
以上正本證明與原本無異。
如不服本裁定，應於送達後五日內，向本院提出抗告狀。
                              書記官  宋德華
中    華    民    國    98    年     3    月    20    日


司法院資訊處製作；財團法人民間司法改革基金會備份。
